臺灣基隆地方法院刑事判決　
111年度易字第86號
公  訴  人  臺灣基隆地方檢察署檢察官
被      告  曾志鴻

                    戶籍：基隆市○○區○○路00號（基隆市中正戶政事務所仁愛辦公室）

上列被告因違反性騷擾防治法案件，經檢察官提起公訴（111年
度偵緝字第64號），本院判決如下：
    主  文
曾志鴻意圖性騷擾，乘人不及抗拒而為觸摸其臀部之行為，處有
期徒刑2月，如易科罰金，以新臺幣1,000元折算1日。
    事  實
曾志鴻與Α女(代號BA000-H110015號，真實身分詳卷）原均係基
隆市○○區○○路00號附近之攤販。曾志鴻於民國110年4月12日下午
3時許，行經基隆市仁愛區仁五路31巷，見Α女在仁五路29號騎樓
地上擺放物品販賣，即意圖性騷擾，走至Α女身後由下往上觸摸Α
女之臀部得逞。Α女驚覺臀部遭觸摸後，起身發現係曾志鴻所為
，便大聲質問曾志鴻，兩人爆發爭執，經路人通知警察到場處理
，Α女向到場警員丁○○表明遭曾志鴻觸摸臀部，始循線查悉上情
。
    理  由
一、證據能力：
　　告訴人Α女及證人甲○○、乙○○於警詢時之證述，均係被告曾
    志鴻以外之人於審判外之陳述，且無刑事訴訟法第159條之1
    至159條之5所定例外得採為證據之情形，依刑事訴訟法第15
    9條第1項規定，對於被告無證據能力。
二、認定事實所憑之證據及理由：
　　被告於偵審中均否認觸摸告訴人之臀部，辯稱：告訴人當時
    坐在騎樓外人行道的摩托車上面，我沒有走出騎樓不可能觸
    摸告訴人屁股，而且我從頭到尾都沒有靠近告訴人，是告訴
    人靠近我，我一直在閃避告訴人，告訴人說我摸她屁股是想
    害我等語。經查：
　㈠告訴人於偵訊時具結證稱：110年4月12日下午3時許，我在基
    隆市○○區○○路00號前騎樓擺攤，我坐在騎樓柱子旁，被告從
    我身後出現，以雙手像是撈東西從我屁股往上撈來摸我的屁
    股，時間很短約1、2秒鐘，我立刻跳起來，我站起來後被告
    一直靠近我，我就往後退，被告再去打旁邊的甲○○胸口兩拳
    ，我去擋在被告與甲○○中間，拿一塊布擋在我跟被告中間掩
    護甲○○逃跑，被告就站在我的對面，從我右邊腋下往我胸部
    ，我就一直往後面退，我說不要鬧，我沒有打算要報警等語
    (110年度偵字第2904號卷第83至84頁)，再於本院審理時證
    稱：110年4月12日約下午3時，我坐在板凳靠近巷口的柱子
    那邊，甲○○要跟我買類似mp3的音樂機，我一邊滑手機一邊
    回答甲○○要怎麼操作音樂機，之後被告從我背後像是挖土機
    的方式，兩隻手從我屁股滑起來，我很自然地跳起來，臨場
    反應就是問被告為何要摸我屁股，被告說沒有摸我屁股，被
    告當時情緒很激動，並且揍了甲○○兩拳，因為甲○○是老人，
    我擔心甲○○會傷到內臟，所以我擋在被告跟甲○○中間掩護甲○○離開，我以衣服用類似鬥牛的方式讓被告眼花撩亂，可是
    被告的手一直往我胸部蹭到，我當天沒有請人報警，我的心
    態是我在當地擺攤，能夠沒事就沒事，能夠不要得罪人，就
    不要得罪人，被告觸碰我屁股的時間很短，我來不及反應等
    語(本院卷第195至197頁、第200至202頁)。上開告訴人指訴
    之案發經過時序，與證人甲○○於本院審理時證稱：我有跟告
    訴人買東西，被告說我跟告訴人買東西錢不夠，被告有打我
    胸口，起先被告在告訴人後面，我有看到被告的手往告訴人
    後面撥一下，被告當時番番顛顛對我很兇等語(本院卷第204
    至206頁)，暨證人乙○○於偵訊及本院審理時證稱：110年4月
    12日下午3點，我在仁五路31巷口等同事來安裝電玩店的監
    視器，我注意到被告跟告訴人，是他們發生爭執的時候，他
    們喊得很大聲，告訴人說被告摸她、吃她豆腐，告訴人很氣
    憤，兩個人在那邊爭吵，被告跟著告訴人一直在繞，我沒有
    看到被告摸告訴人屁股的那一段，但我有看到被告一直追著
    告訴人，一直用不雅字眼罵，還想用手摸告訴人，但我不確
    定有無摸到，當時甲○○面對電玩店，我有看到被告打甲○○，
    告訴人有問被告為何要打甲○○，然後擋在被告跟甲○○之間，
    案發地點是在仁五路29號前騎樓，就是電玩店門口，告訴人
    擺攤的地方大約是仁五路29號騎樓內機車停放處的中間等語
    (本院卷第206至210頁、第213頁、111年度偵字第2904號卷
    第86頁)，互核相符，足以佐證被告確實有在告訴人身後出
    手撥弄告訴人，且告訴人於兩人爭執之初即對於遭觸摸、吃
    豆腐之事質問被告，被告仍持續靠近告訴人及對告訴人伸手
    ，再依被告第一時間刻意由告訴人身後出手及告訴人質問被
    告時情緒氣憤等情，堪信告訴人指訴遭被告觸摸臀部時來不
    及反應等語為真，故被告主觀上應具有性騷擾之意圖。
　㈡本院當庭勘驗卷附仁五路39號前之監視錄影檔案，顯示被告
    於110年4月12日下午3時5分，由仁五路39號騎樓往仁五路29
    號騎樓方向行走，並在仁五路31巷前向左離開騎樓畫面(騎
    樓畫面只拍攝到靠近店家之騎樓右側行人動態，靠近馬路之
    騎樓左側遭沿路店家擺放之商品遮蔽)，約4秒鐘後返回騎樓
    畫面，旋再往站立在仁五路29號騎樓之甲○○方向前進而離開
    騎樓畫面後，告訴人即自仁五路31巷前進入騎樓畫面靠近被
    告及甲○○所在位置(本院卷第103至108頁)；同日下午3時6分
    ，被告一度遭推入騎樓畫面，又向前往告訴人方向離開騎樓
    畫面，再遭告訴人推入騎樓畫面，且告訴人有腳踹被告之舉
    動，惟被告又快速往甲○○方向靠近，告訴人旋再上前將被告
    拖拉至騎樓畫面，兩人便在騎樓畫面內爭吵(本院卷第109至
    117頁)；同日下午3時7分，甲○○自仁五路29號前進入騎樓畫
    面，被告欲靠近甲○○遭告訴人阻擋，被告與告訴人因而發生
    拉扯，嗣被告出手欲拉住甲○○，再次遭告訴人攔阻，被告便
    進入仁五路31巷，告訴人與甲○○交談片刻後，甲○○往仁五路
    39號方向步行離開(本院卷第117至130頁)；同日下午3時8分
    ，被告自仁五路31巷往告訴人方向前進至離開騎樓畫面，隨
    後告訴人即自被告離開騎樓畫面之處進入騎樓畫面，被告亦
    尾隨告訴人進入騎樓畫面，並在騎樓畫面內與路人爭執，遭
    告訴人攔阻(本院卷第130至141頁)；之後被告反覆離開又靠
    近告訴人所在位置，並於同日下午3時11分步行往仁五路13
    號方向離開騎樓畫面(本院卷第142至156頁)，此有本院製作
    之監視錄影截圖可以比對。上開勘驗結果，與告訴人及證人
    甲○○證述被告先在告訴人身後出現再靠近甲○○之時序吻合，
    並可證明被告屢次靠近甲○○及一度與路人爭執，均遭告訴人
    推開、拖離或攔阻，且告訴人始終均在仁五路31巷口及仁五
    路29號騎樓之間，係被告反覆靠近告訴人，堪信告訴人及證
    人甲○○、乙○○證述被告當時番番顛顛、一直靠近告訴人等情
    節，與事實相符，被告辯稱其從頭到尾均未靠近告訴人，且
    一直閃避告訴人等語，並非屬實。
　㈢依證人乙○○之證述及卷附現場照片(110年度偵字第2904號不
    公開卷第15至17頁)，告訴人係在仁五路29號前騎樓之機車
    停放處擺攤，被告於本院準備程序時亦供稱：告訴人是用報
    紙擺在地上賣玉，甲○○在現場，我過去跟甲○○搭肩勾背，告
    訴人警告我不要欺負甲○○等語(本院卷第101頁)，足見本案
    發生時，告訴人係在仁五路29號前騎樓「地面」擺攤，且告
    訴人之顧客甲○○在場，衡情告訴人自應在擺攤位置招呼甲○○
    ，而無可能坐在人行道之摩托車上，是告訴人於本院審理時
    證述其係坐在仁五路31巷口柱子旁的板凳上等語，不論板凳
    高度或板凳擺放處均與告訴人擺攤位置甚為接近，顯然較符
    合常情。再依前述監視錄影截圖，被告步行至仁五路31巷前
    有向左離開騎樓畫面，其離開騎樓畫面前進之方向，確實與
    告訴人指訴之板凳位置相符，故被告辯稱我沒有走出騎樓不
    可能觸摸告訴人屁股等語，核無可採。
　㈣證人即前基隆市警察局第一分局南榮路派出所警員丁○○於本
    院審理時證稱：110年4月12日我有到現場處理被告與告訴人
    之糾紛，我到現場看到告訴人在擺攤，取締攤販要看是否有
    人檢舉，我那天是收到無線電通知該處有糾紛要過去處理，
    我到現場只有看到被告與告訴人在爭吵，我問告訴人發生什
    麼事，告訴人跟我說她被摸屁股，我問她有無其他人目睹，
    她說應該是有，但不確定他們是否願意出來作證，我不清楚
    是什麼人報案，案發現場對面就是警備隊，如果直接前往警
    備隊報案，警備隊再打給勤務指揮中心，勤務指揮中心就會
    用無線電通知附近派出所前往協助，這種情形不會有報案紀
    錄，如果是撥打110報案，一定會有報案紀錄等語(本院卷第
    188至192頁)；又本院撥打電話詢問南榮路派出所有無本案
    報案紀錄，據覆勤務指揮中心並無此筆報案紀錄(本院卷第6
    5頁)，且告訴人於本案發生時係在仁五路29號前騎樓擺攤做
    生意，迄至警員丁○○到場時仍未收攤，是依上開證據，足認
    告訴人應未離開攤位前往基隆市警察局第一分局警備隊報案
    ，亦未以電話撥打110專線報案。再依前述監視錄影截圖，
    被告屢次靠近甲○○均係遭告訴人上前攔阻，嗣甲○○與告訴人
    交談完畢即步行離開案發現場，苟告訴人自始即有意使被告
    遭受性騷擾之刑事追訴，應無可能掩護目擊證人甲○○離開，
    而未立即以電話報警及要求甲○○留在現場作證，且依警員丁○○之證述，可知告訴人係經警員丁○○詢問雙方爭執緣由，始
    陳述遭被告觸摸臀部，並未主動向到場之警察申告遭受性騷
    擾，自難相信本案係告訴人設局誣陷被告，被告辯稱告訴人
    說我摸她屁股是想害我等語，無法採信。
　㈤綜上所述，被告所辯均無可採，本案事證明確，被告意圖性
    騷擾，於告訴人擺攤做生意時，自告訴人身後出現，並短暫
    觸摸告訴人臀部，使告訴人不及抗拒，此部分犯行堪以認定
    。
三、論罪科刑：
  ㈠被告所為，係犯性騷擾防治法第25條第1項所定意圖性騷擾乘
    人不及抗拒而觸摸其臀部罪。
  ㈡被告前因竊盜案件，經本院以105年度易字第47號判決判處有
    期徒刑6月確定，於105年11月20日執行完畢(下稱前案)，此
    經本院核閱臺灣高等法院被告前案紀錄表屬實。被告於前案
    執行完畢後，5年以內故意再犯本案有期徒刑以上之罪，屬
    於累犯，惟前案犯行之犯罪性質及被害法益，均與本案犯行
    迥異，且執行完畢日期與本案犯罪時間已相距逾4年，故尚
    難認定被告對於刑罰之反應力薄弱，核無必要依刑法第47條
    第1項規定加重其刑。　
  ㈢本院審酌被告無視告訴人之身體自主權，恣意觸摸告訴人之
    臀部，使告訴人感覺不適而受有精神上之損害，且被告始終
    均否認犯行，並以不實辯解卸責及拒絕和解(本院卷第101頁
    )，犯後態度不佳；兼衡被告之智識程度、生活狀況、前科
    素行及告訴人已提出刑事附帶民事訴訟對被告求償等一切情
    狀，量處如主文所示之刑，併諭知易科罰金之折算標準。
據上論斷，應依刑事訴訟法第299條第1項前段，判決如主文。
本案經檢察官藍巧玲提起公訴，檢察官陳宜愔到庭執行職務。
中　　華　　民　　國　　111 　年　　6 　　月　　2 　　日
                  刑事第五庭  法　官　陳怡安
以上正本證明與原本無異。
如不服本判決應於收受送達後20日內向本院提出上訴書狀，並應
敘述具體理由；其未敘述上訴理由者，應於上訴期間屆滿後20日
內向本院補提理由書（均須按他造當事人之人數附繕）「切勿逕
送上級法院」。
中　　華　　民　　國　　111 　年　　6 　　月　　2 　　日
                              書記官　洪福基
附錄本案論罪科刑法條全文：
性騷擾防治法第25條
意圖性騷擾，乘人不及抗拒而為親吻、擁抱或觸摸其臀部、胸部
或其他身體隱私處之行為者，處2年以下有期徒刑、拘役或科或
併科新臺幣10萬元以下罰金。
前項之罪，須告訴乃論。